臺灣桃園地方法院民事裁定              100年度抗字第137號
抗  告  人  賴亮星
            賴又甄原名：賴岢.
相  對  人  郭麗美
上列當事人間聲請本票裁定事件，抗告人對於民國100年9月27日
本院簡易庭司法事務官100年度司票字第4710號裁定提起抗告，
本院裁定如下：
    主  文
抗告駁回。
抗告程序費用新臺幣壹仟元由抗告人連帶負擔。
    理  由
一、相對人於原審主張：伊執有抗告人共同簽發如原審裁定所示
    之本票1 紙（下稱系爭本票），票面金額為新台幣（下同）
    3,000,000 元，發票日為民國99年9 月30日，並免除作成拒
    絕證書。詎經提示未獲付款，依票據法第123 條聲請裁定許
    可強制執行等語，並提出系爭本票為證。
二、抗告意旨略以：第三人宋韋達於99年9 月30日以其所有，但
    登記於抗告人賴亮星名下之土地，即坐落桃園縣觀音鄉○○
    段2280地號土地1 筆，計1262坪土地，向相對人借款300 萬
    元，並要求以抗告人賴亮星名義，開出3,000,000 元之本票
    交相對人收執。相對人與宋韋達於99年10月21日約定將上開
    土地過戶給相對人名下，宋韋達並同時授權相對人，可全權
    行使本宗土地之出售事宜，出售價格每坪11,000元以上，買
    賣總價扣除銀行貸款、二胎借款及相對人3,000,000 元借款
    後，餘額同時交付案外人宋韋達，是抗告人與相對人間無任
    何實質債權、債務存在，爰依法提起抗告，並聲明原裁定廢
    棄等語。
三、按執票人向本票發票人行使追索權時，得聲請法院裁定後強
    制執行。票據法第123 條定有明文。且按在票據上簽名者，
    依票上所載文義負責。票據法第5 條第1 項定有明文。又本
    票執票人依上開法條之規定，聲請法院裁定及抗告法院之裁
    定，僅依非訟事件程序，以審查強制執行許可與否，並無確
    定實體上法律關係存否之效力，如發票人就票據債務之存否
    有爭執時，應由發票人提起確認之訴，以資解決，最高法院
    56年台抗字第714 號、57年台抗字第76號著有判例可資參照
    。經查，相對人提出之系爭本票，具備表明其為本票及無條
    件擔任支付之文字，並已記載發票人、發票日、發票地及票
    面金額，則原裁定予以准許，形式上審查即無不合，且抗告
    人亦不爭執本票之真正。至於抗告人雖抗辯兩造間並無任何
    債權債務關係等語，縱令屬實，亦係其與相對人間實體上法
    律關係之爭執問題，依首揭法律規定及最高法院判例意旨，
    應由抗告人另行提起訴訟，以資解決，並非本件非訟程序所
    得審究。從而，本件抗告為無理由，應予駁回。
四、據上論結，本件抗告為無理由，依非訟事件法第46條、第21
    條第2 項、第24條第1 項，民事訴訟法第495 條之1 第1 項
    、第449 條第1 項、第95條、第85條第2項，裁定如主文。
中    華    民    國   100    年    11    月    17    日
                民事第一庭    審判長法  官  郭琇玲
                                    法  官  莊佩穎
                                    法  官  林哲賢
以上正本證明與原本無異
如不服本裁定，僅得於收受本裁定正本送達後10日內，以適用法
規顯有錯誤為理由，向本院提出再抗告狀，（須附繕本一份及繳
納再抗告裁判費新台幣1,000 元），經本院許可後始可再抗告。
中    華    民    國   100    年    11    月    17    日
                                    書記官  陳佳彬